【裁判字號】    90,易,2055
【裁判日期】    901009
【裁判案由】    侵占
【裁判全文】
臺灣高雄地方法院刑事判決                          九十年度易字第二五五號
    公  訴  人  臺灣高雄地方法院檢察署檢察官
    被      告  丙○○
右列被告因侵占案件，經檢察官提起公訴（九十年度偵字第六三八０號），本院判決
如左：
    主  文
丙○○意圖為自己不法之所有，而侵占自己持有他人之物，處有期徒刑貳月，如易科
罰金，以參佰元折算壹日。
    事  實
一、丙○○原係位在高雄市前金區○○○路一二八號雅群咖啡店之經理，民國八十六
    年七月二十一日夜間，在雅群咖啡店內櫃臺，因細故與該店之現場負責人馮天巳
    發生衝突，致馮天巳倉皇離開而未將該店之當日營收共新台幣（下同）十四萬二
    千元帶走，丙○○乃將該筆款項帶走，欲隔日再行返還，惟因丙○○事後無法取
    得該店負責人乙○○之諒解，致無法返還該筆款項。嗣於八十七年間，丙○○因
    父親生病住院急需用錢，於經濟狀況欠佳之情形下，乃意圖為自己不法之所有，
    以變易持有為所有之意思，將其所持有之上開款項侵占入己，花用殆盡。
二、案經臺灣高等法院高雄分院檢察署函送臺灣高雄地方法院檢察署檢察官偵查起訴
    。
    理  由
一、訊據被告丙○○對於八十六年七月二十一日夜間與馮天巳發生爭執後，將該店當
    日營收十四萬二千元取走，且於八十七年間以該筆款項支付父親醫藥費用之事實
    坦承不諱，且經證人馮天巳於臺灣高等法院高雄分院八十九年度上訴字第一七五
    二號案件警訊、偵查中證稱：當日與被告發生衝突後，將十四萬二千元遺留在現
    場，該筆款項為被告拿走等語明確，核與證人乙○○於本院審理中證述情節相符
    。又被告曾於八十六年七月二十二日，請綽號「鳥仔」之不詳年籍姓名男子向乙
    ○○表示欲返還該筆款項，惟乙○○不肯接受之情，被告之供述核與證人即該店
    經理甲○○證述一致，是被告辯稱其並非於最初將該筆款項取走時並無何不法所
    有意圖等語，尚可採信。本件事證明確，被告犯行已堪認定，應依法論科。
二、核被告所為，係犯刑法第三百三十五條第一項之侵占罪。爰審酌被告為一己之私
    慾而侵占乙○○之營收款項，侵害乙○○之財產非小之損害，惟念其犯後坦承部
    分犯行，尚知悔悟，然尚未與告訴人達成和解等一切情狀，酌情量處如主文所示
    之刑。又刑法第四十一條業已於九十年一月十日修正公布，並於同年月十二日生
    效，其第一項前段規定為「犯最重本刑為五年以下有期徒刑以下之刑之罪，而受
    六個月以下有期徒刑或拘役之宣告，因身體、教育、職業、家庭之關係或其他正
    當事由，執行顯有困難者，得以一元以上三元以下折算一日，易科罰金。」，本
    件被告犯罪時間雖在上開條文修正生效前，然依刑法第二條第一項前段規定，行
    為後法律有變更者，應適用裁判時之法律，故依刑法第二條第一項前段之規定，
    就被告所宣告之刑併以諭知易科罰金之折算標準。
據上論斷，應依刑事訴訟法第二百九十九條第一項前段，刑法第二條第一項前段、第
三百三十五條第一項、第四十一條第一項，罰金罰鍰提高標準條例第一條前段、第二
條，判決如主文。
中      華      民      國      九十      年      十      月      九    日
                                  臺灣高雄地方法院刑事第一庭
                                          法  官  黃  悅  璇
右正本證明與原本無異。
如不服本判決，應於判決送達後十日內，向本院提出上訴狀。
                                    書記官  沈      蘊
中     華     民     國       九十      年      十      月      九      日
附錄法條：
刑法第三百三十五條第一項
意圖為自己或第三人不法之所有，而侵占自己持有他人之物者，處五年以下有期徒刑
、拘役或科或併科一千元以下罰金。


司法院資訊處製作；財團法人民間司法改革基金會備份。
